# 请教陈版，个人提供技术服务核算问题

提问人：Jerry 孟孟 224058 时间：2021-08-04 11:33:07
陈版您好，请教陈版一个问题：公司与聘请的技术顾问签订了一个技术服务协议，技术顾问给公司解决产品上的一些软件问题，合同约定技术服务费总额 50 万，在软件首次交付客户时预付50%，软件验收支付剩余50%，请教陈版：这种与个人签订的技术服务合同，财务核算时作为产品的成本还是作为该技术顾问的劳务费在职工薪酬核算呢？

回答人：chenyiwei
技术顾问一般不是本企业的“职工”，故该劳务费不作为职工薪酬核算。假设对本企业而言该笔支出不符合确认为无形资产的条件，则在发生时直接计入管理费用处理。